【裁判字號】    98,審訴,705
【裁判日期】    980916
【裁判案由】    違反毒品危害防制條例
【裁判全文】
臺灣新竹地方法院刑事宣示判決筆錄     98年度審訴字第705號
公  訴  人  臺灣新竹地方法院檢察署檢察官
被      告  乙○○
指定辯護人  本院公設辯護人甲○○
上列被告因違反毒品危害防制條例案件，檢察官提起公訴（98年
度毒偵緝字第185 號）後，聲請改依協商程序而為判決，本院於
中華民國98年9月16日下午4時，在本院刑事第十一法庭宣示判決
，出席職員如下：
                審判長法  官  劉兆菊
法官起立朗讀判決主文、犯罪事實要旨、處罰條文，及告以上訴
限制、期間並提出上訴狀之法院，且諭知記載其內容：
一、主  文：
    乙○○施用第一級毒品，累犯，處有期徒刑柒月；扣案之第
    一級毒品海洛因肆包（合計淨重柒點玖柒公克、空包裝總重
    零點捌柒公克，純質淨重合計點玖柒公克），均沒收銷燬
    之。又施用第二級毒品，累犯，處有期徒刑陸月；扣案之第
    二級毒品甲基安非他命包（合計毛重壹點捌公克），均沒
    收銷燬之；扣案之玻璃球吸食器壹顆，沒收之。應執行有期
    徒刑拾壹月，扣案之第一級毒品海洛因肆包（合計淨重柒點
    玖柒公克、空包裝總重零點捌柒公克，純質淨重合計點玖
    柒公克）、第二級毒品甲基安非他命包（合計毛重壹點捌
    公克），均沒收銷燬之；扣案之玻璃球吸食器壹顆，沒收之
    。
二、犯罪事實要旨：
（一）乙○○前於民國87年間，因施用毒品案件，經臺灣桃園地
      方法院裁定送觀察、勒戒後，認無繼續施用毒品之傾向，
      於87年10月14日執行完畢釋放出所，並經臺灣桃園地方法
      院檢察署檢察官於87年10月13日以87年度偵緝字第352 號
      為不起訴處分確定；又於88年間，因施用第二級毒品案件
      ，經本院於88年8 月10日以88年度毒聲字第1595號裁定送
      觀察、勒戒後，認有繼續施用毒品之傾向，再經本院於88
      年12月24日以88年度毒聲字第2727號裁定令入戒治出所施
      以強制戒治，嗣經停止戒治及撤銷停止戒治，於90年7 月
      20日戒治期滿執行完畢釋放出所；刑責部分，則經本院於
      89年1月14日以89年度竹北簡字第11號判決判處有期徒刑5
      月確定，於90年12月19日期滿執行完畢（此部分不構成累
      犯）。
（二）乙○○另於92年間，因違反槍砲彈藥刀械管制條例案件，
      經本院於93年6月25日以93年度訴字第183號判決判處有期
      徒刑1年2月、併科罰金新臺幣5萬元確定，甫於95年7月25
      日縮刑期滿執行完畢（併科罰金部分業於95年5月24日繳
      納完畢）。
（三）詎乙○○仍不知悔改，於於前開觀察、勒戒執行完畢釋放
      出所5 年內，再因施用毒品案件經追訴及刑之執行完畢後
      ，復基於施用第一級毒品海洛因之犯意，於97年2 月14日
      凌晨1 時10分許，在其位於新竹市○○路○段126號3樓之1
      居所內，以將第一級毒品海洛因摻入香菸內點燃後吸取煙
      霧之方式，非法施用第一級毒品海洛因1 次；另基於施用
      第二級毒品甲基安非他命（起訴書誤載為安非他命）之犯
      意，同於上開時、地，以將第二級毒品甲基安非他命置於
      玻璃球吸食器內燒烤後吸取煙霧之方式，非法施用第二級
      毒品甲基安非他命1次。嗣於97年2 月14日凌晨1時50分許
      ，為警在上址查獲，並扣得乙○○所有之第一級毒品海洛
      因4 包（合計淨重7.97公克、空包裝總重0.87公克，純質
      淨重合計3.97公克）、第二級毒品甲基安非他命3 包（合
      計毛重1.8公克）及玻璃球吸食器1顆等物，復經採集乙○
      ○尿液送驗後，結果呈嗎啡、可待因、安非他命及甲基安
      非他命等陽性反應，始悉上情。
（四）案經新竹市警察局第二分局報告臺灣新竹地方法院檢察署
      檢察官偵查起訴後，經檢察官聲請認罪協商判決，由本院
      合議庭裁定由受命法官獨任改依協商程序而為判決。
三、處罰條文：
    毒品危害防制條例第10條第1項、第2項、第18條第1項前段
    ，刑法第11條、第47條第1項、第51條第5款、第38條第1項
    第2款。
四、沒收銷燬：扣案之第一級毒品海洛因4 包（經鑑定後，均含
    第一級毒品海洛因成分，合計淨重7.97公克、空包裝總重0.
    87公克，純質淨重合計3.97公克等情，有法務部調查局濫用
    藥物實驗室97年3 月13日調科壹字第09723013850號鑑定書1
    紙在卷可參，見97年度毒偵字第391 號偵查卷第48頁）及第
    二級毒品甲基安他命3包（合計毛重1.8公克，保管字號：98
    年度安保管字44號，見本院卷第15頁），均屬違禁物，應依
    毒品危害防制條例第18條第1 項前段規定，均諭知沒收銷燬
    ；至驗罄部分，已失其違禁物之性質，不另為沒收銷燬之諭
    知。至扣案之玻璃球吸食器1 顆（保管字號：97年度保管字
    238號，見97年度毒偵字第391偵查卷第42頁），係被告乙○
    ○所有且供其施用第二級毒品所用之物，業據被告乙○○供
    承在卷（見97年度毒偵字第391 號偵查卷卷第4至6、35頁，
    本院卷第18頁背面），爰依刑法第38條第1項第2款規定，併
    予宣告沒收之。
五、協商判決除有刑事訴訟法第455條之4第1項第1款於本訊問程
    序終結前，被告撤銷協商合意或檢察官撤回協商聲請者；第
    2款被告協商之意思非出於自由意志者；第4款被告所犯之罪
    非第455條之2第1項所定得以協商判決者；第6款被告有其他
    較重之裁判上一罪之犯罪事實者；第7 款法院認應諭知免刑
    或免訴、不受理者情形之一，及違反同條第2 項「法院應於
    協商合意範圍內為判決；法院為協商判決所科之刑，以宣告
    緩刑或2 年以下有期徒刑、拘役或罰金為限」之規定者外，
    檢察官與被告均不得上訴。
六、如有前項得上訴之情形，得自收受宣示判決筆錄送達之日起
    10日內，向本院提出上訴書狀，上訴於第二審法院。
本案經檢察官王唯怡到庭執行職務。
中    華    民    國    98    年    9     月    16    日
                  刑事第九庭    書  記  官  林兆嘉
                                審判長法官  劉兆菊
以上筆錄正本係照原本作成。
中    華    民    國    98    年    9     月    16    日
                                書  記  官  林兆嘉
附錄本案論罪科刑法條全文：
毒品危害防制條例第10條
施用第一級毒品者，處6月以上5年以下有期徒刑。
施用第二級毒品者，處3年以下有期徒刑。


司法院資訊處製作；財團法人民間司法改革基金會備份。
